ja: ミラー構造: 折りたたみ式ミラー; 照明付きミラー; 複数のヒンジ付きミラー; ミラーなし; 回転式ミラー; シングルミラー; 三面鏡; その他
ro-RO: Configurația oglinzii: Oglindă pliabilă; Oglindă cu iluminare; Oglinzi multiple cu balamale; Fără oglindă; Oglindă rotativă; Oglindă simplă; Oglindă triptică; Altele
vi: Cấu hình gương: Gương gập; Gương có đèn; Gương nhiều cánh gập; Không có gương; Gương xoay; Gương đơn; Gương gấp ba cánh; Khác
da: Konfiguration af spejl: Foldespejl; Spejl med lys; Flere hængslede spejle; Intet spejl; Roterende spejl; Enkeltspejl; Tredelt spejl; Andet
nb: Speilkonfigurasjon: Sammenleggbart speil; Speil med lys; Flere hengslede speil; Uten speil; Roterende speil; Enkelt speil; Tredelt speil; Annet
fr: Configuration des miroirs: Miroir pliant; Miroir lumineux; Miroirs articulés multiples; Aucun miroir; Miroir pivotant; Miroir simple; Miroir à trois volets; Autre
es: Configuración del espejo: Espejo plegable; Espejo con luz; Múltiples espejos con bisagras; Sin espejo; Espejo giratorio; Un solo espejo; Espejo tríptico; Otro
sl-SI: Konfiguracija ogledal: Zložljivo ogledalo; Ogledalo z osvetlitvijo; Več ogledal s tečaji; Brez ogledala; Vrtljivo ogledalo; Enojno ogledalo; Trojno zložljivo ogledalo; Drugo
de: Spiegelart: Klappspiegel; Beleuchteter Spiegel; Mehrfach-Klappspiegel; Ohne Spiegel; Drehspiegel; Einzelspiegel; Dreifach-Klappspiegel; Sonstige
cs: Konfigurace zrcadel: Sklápěcí zrcátko; Zrcátko s osvětlením; Několik závěsných zrcátek; Bez zrcátka; Otočné zrcátko; Jedno zrcátko; Třídílné zrcátko; Jiné
fi: Peilikonfiguraatio: Taittuva peili; Valopeili; Useita saranoituja peilejä; Ei peiliä; Pyörivä peili; Yksittäinen peili; Kolmiosainen taittopeili; Muu
pt-BR: Configuração do espelho: Espelho dobrável; Espelho iluminado; Vários espelhos articulados; Sem espelho; Espelho giratório; Espelho único; Espelho em três partes; Outra
ru: Конфигурация зеркала: Складное зеркало; Зеркало с подсветкой; Несколько шарнирных зеркал; Без зеркала; Вращающееся зеркало; Одно зеркало; Трехстворчатое зеркало; Другое
hr-HR: Konfiguracija ogledala: Sklopivo zrcalo; Osvijetljeno zrcalo; Više zrcala sa šarkama; Bez zrcala; Rotirajuće zrcalo; Jedno zrcalo; Trostruko sklopivo zrcalo; Ostalo
nl: Spiegelconfiguratie: Klapspiegel; Verlichte spiegel; Meerdere scharnierende spiegels; Geen spiegel; Draaibare spiegel; Enkele spiegel; Drieluikspiegel; Overig
it: Configurazione dello specchio: Specchio pieghevole; Specchio illuminato; Specchi a cerniera multipli; Nessuno specchio; Specchio rotante; Specchio singolo; Specchio a tre ante; Altro
sk-SK: Konfigurácia zrkadiel: Skladacie zrkadlo; Osvetlené zrkadlo; Viacero sklopných zrkadiel; Bez zrkadla; Otočné zrkadlo; Jedno zrkadlo; Trojdielne skladacie zrkadlo; Iné
bg-BG: Конфигурация на огледалото: Сгъваемо огледало; Осветено огледало; Множество огледала на панти; Без огледало; Въртящо се огледало; Единично огледало; Тройно сгъваемо огледало; Друго
pt-PT: Configuração do espelho: Espelho dobrável; Espelho com luz; Vários espelhos articulados; Sem espelho; Espelho rotativo; Espelho único; Espelho dobrável em três; Outro
lt-LT: Veidrodžio konfigūracija: Atlenkiamas veidrodis; Šviečiantis veidrodis; Keli lankstūs veidrodžiai; Be veidrodžio; Besisukantis veidrodis; Vienas veidrodis; Trijų dalių sulankstomas veidrodis; Kita
zh-TW: 鏡面配置: 摺疊鏡; 發光鏡; 多折鉸鏈鏡; 無鏡子; 旋轉鏡; 單面鏡; 三折鏡; 其他
th: รูปแบบโครงสร้างของกระจก: กระจกพับได้; กระจกมีไฟ; กระจกบานพับหลายบาน; ไม่มีกระจก; กระจกหมุนได้; กระจกบานเดียว; กระจกพับสามตอน; อื่นๆ
ko: 미러 구성: 접이식 거울; 조명 거울; 다중 힌지 거울; 거울 없음; 회전식 거울; 단일 거울; 3단 접이식 거울; 기타
tr: Ayna konfigürasyonu: Katlanabilir ayna; Aydınlatmalı ayna; Çoklu menteşeli ayna; Ayna yok; Döner ayna; Tek ayna; Üç katlı ayna; Diğer
el: Διαμόρφωση καθρέφτη: Αναδιπλούμενος καθρέπτης; Φωτιζόμενος καθρέπτης; Πολλαπλοί αρθρωτοί καθρέπτες; Χωρίς καθρέπτη; Περιστρεφόμενος καθρέπτης; Μονός καθρέπτης; Τρίπτυχος καθρέπτης; Άλλο
en: Mirror configuration: Folding mirror; Lighted mirror; Multiple hinged mirrors; No mirror; Rotating mirror; Single mirror; Tri-fold mirror; Other
zh-CN: 镜子配置: 折叠镜; 带灯镜子; 多铰链镜; 无镜子; 旋转镜; 单面镜; 三折镜; 其他
pl: Konfiguracja luster: Lusterko składane; Lusterko podświetlane; Kilka lusterek na zawiasach; Brak lusterka; Lusterko obrotowe; Pojedyncze lusterko; Lusterko trójskrzydłowe; Inne
hu: Tükör konfigurációja: Összecsukható tükör; Világítós tükör; Több zsanéros tükör; Tükör nélkül; Forgótükör; Egyrészes tükör; Háromrészes összecsukható tükör; Egyéb
sv: Utformning av spegel: Infällbar spegel; Belyst spegel; Flera ledade speglar; Ingen spegel; Roterande spegel; Enkel spegel; Tredelad spegel; Annan